---
title: "Programa Nacional de Prevención y Control de las ETVs de México | CENAPRECE"
output: 
  flexdashboard::flex_dashboard:
      theme: united
      social: ["twitter", "facebook", "menu", "github"]
output_dir: libs      
---

# **Programa de Prevención y Control de las Arbovirosis**

## Column {.tabset}

### [**Mapas de Riesgo de Transmisión**]{style="color:#990000"}

```{r}
# Step 1. load the AGEE ####
mex <- rgeomex::AGEE_inegi19_mx

# Step 3. make the tible link ####
link <- tibble::tibble(CVE_ENT = c("31", "30", "23","20", "04", "17", "14", "16"),
                       link = c("https://beautiful-haupia-810701.netlify.app/",
                               "https://zippy-bunny-bdd8c7.netlify.app/",
                               "https://helpful-pegasus-ba8bb9.netlify.app/",
                               "https://merry-figolla-08f5bf.netlify.app/",
                               "https://phenomenal-hotteok-02e188.netlify.app/",
                               "https://glistening-griffin-b8023f.netlify.app/",
                               "https://heartfelt-fudge-936865.netlify.app",
                               "https://fabulous-mermaid-31ea6a.netlify.app"))

# Step 3. left joint ####
mex_link <- dplyr::left_join(x = link,
                             y = mex,
                             by = "CVE_ENT") |>
    dplyr::mutate(Estado = paste0(": <a href=", 
                                  link,">", 
                                  NOMGEO, "</a>")) |>
    as.data.frame() |>
    sf::st_set_geometry(value = "geometry") 

mex_link |>
    mapview::mapview(popup = "Estado",
                     legend = FALSE)
```

> Con un click se proporcionan los mapas de riesgo de transmisión de dengue de los estados. Los estados en color azul tiene definido su riesdo de transmisión y el resto está en construción.

### [**Dashboard de dengue**]{style="color:#990000"}

### [**Distribución del Dengue**]{style="color:#990000"}

```{r}
# Step 1. load the dengue dataset ####

if(as.vector(Sys.info()["sysname"]) == "Darwin"){
    load("~/Library/CloudStorage/OneDrive-Personal/proyects/geocoding_mex/2023/9.geocoded_dataset/dengue_mx_2023.RData")
    
} else if(as.vector(Sys.info()["sysname"]) == "Windows"){
    load("D:/OneDrive/proyects/geocoding_mex/2023/9.geocoded_dataset/dengue_mx_2023.RData")

} else if(as.vector(Sys.info()["sysname"]) == "Linux"){
    
}


# Step 2. 
z <- z |>
    sf::st_as_sf(coords = c("long", "lat"),
                 crs = 4326) |>
    dplyr::mutate(ESTATUS_CASO = ifelse(ESTATUS_CASO == 1,
                                   "Probable",
                                   "Confirmado"))

confirmados <- z |>
    dplyr::filter(ESTATUS_CASO == "Confirmado")
probables <- z |>
    dplyr::filter(ESTATUS_CASO == "Probable")

serotype_1 <- z |>
    dplyr::filter(ESTATUS_CASO == "Confirmado") |>
    dplyr::filter(DENGUE_SER_TRIPLEX == 1)
serotype_2 <- z |>
    dplyr::filter(ESTATUS_CASO == "Confirmado") |>
    dplyr::filter(DENGUE_SER_TRIPLEX == 2)
serotype_3 <- z |>
    dplyr::filter(ESTATUS_CASO == "Confirmado") |>
    dplyr::filter(DENGUE_SER_TRIPLEX == 3)
serotype_4 <- z |>
    dplyr::filter(ESTATUS_CASO == "Confirmado") |>
    dplyr::filter(DENGUE_SER_TRIPLEX == 4)

##############
mapview::mapview(probables,
                 col.regions = "#898F9C",
                 color = "white",
                 layer.name = "Probables") +
    mapview::mapview(confirmados,
                     col.regions = "#4267B2",
                     color = "white",
                     layer.name = "Positivos") +
    mapview::mapview(serotype_1,
                     col.regions = "#36C5F0",
                     color = "white",
                     layer.name = "DENV-1") +
    mapview::mapview(serotype_2,
                     col.regions = "#2EB67D",
                     color = "white",
                     layer.name = "DENV-2") +
    mapview::mapview(serotype_3,
                     col.regions = "#E01E5A",
                     color = "white",
                     layer.name = "DENV-3") +
    mapview::mapview(serotype_4,
                     col.regions = "#FC642D",#"#ECB22E",
                     color = "white",
                     layer.name = "DENV-4")
```

### [**Cadenas de Transmisión (Confirmados)**]{style="color:#990000"}

```{r cadenas_transmision_confirmado}
# Step 1. load the dengue dataset ####

if(as.vector(Sys.info()["sysname"]) == "Darwin"){
    load("~/Library/CloudStorage/OneDrive-Personal/proyects/geocoding_mex/2023/9.geocoded_dataset/dengue_mx_2023.RData")
    
} else if(as.vector(Sys.info()["sysname"]) == "Windows"){
    load("D:/OneDrive/proyects/geocoding_mex/2023/9.geocoded_dataset/dengue_mx_2023.RData")

} else if(as.vector(Sys.info()["sysname"]) == "Linux"){
    
}
library(magrittr)
denhotspots::transmission_chains_map(geocoded_dataset = z,
                                     cve_edo = "31",
                                     locality = NULL,
                                     dengue_cases = "Confirmado")
```


### [**Cadenas de Transmisión (Probables)**]{style="color:#990000"}

```{r cadenas_transmision_probable}
# Step 1. load the dengue dataset ####

if(as.vector(Sys.info()["sysname"]) == "Darwin"){
    load("~/Library/CloudStorage/OneDrive-Personal/proyects/geocoding_mex/2023/9.geocoded_dataset/dengue_mx_2023.RData")
    
} else if(as.vector(Sys.info()["sysname"]) == "Windows"){
    load("D:/OneDrive/proyects/geocoding_mex/2023/9.geocoded_dataset/dengue_mx_2023.RData")

} else if(as.vector(Sys.info()["sysname"]) == "Linux"){
    
}
library(magrittr)
denhotspots::transmission_chains_map(geocoded_dataset = z,
                                     cve_edo = "31",
                                     locality = NULL,
                                     dengue_cases = "Probable")
```



